福建高等法院金門分院民事裁定            100年度抗字第9號
抗  告  人
即再審原告  鄭敏興
相  對  人
即再審被告  連江縣政府
法定代理人  楊綏生
上列抗告人因與相對人連江縣政府間請求返還土地事件，對於中
華民國100年8月8日福建連江地方法院100年度再字第3號所為裁
定提起抗告，本院裁定如下：
    主  文
抗告駁回。
抗告訴訟費用由抗告人負擔。
    理  由
一、抗告人（即再審原告）聲請再審意旨如附件一民事再審之訴
    聲請狀所載。
二、原審法院以：福建連江地方法院96年度訴字第1號請求返還
    土地等事件於民國97年2月5日判決，嗣抗告人不服提起上訴
    ，經福建高等法院金門分院以97年度上字第4號判決駁回，
    並已確定在案。是福建連江地方法院96年度訴字第1號請求
    返還土地等事件，既經福建高等法院金門分院以97年度上字
    第4號作成第二審本案判決，依民事訴訟法第496條第3項規
    定，抗告人對於福建連江地方法院96年度訴字第1號第一審
    判決提起再審之訴，顯非適法之理由，於100年8月8日以100
    年度再字第3號裁定駁回抗告人再審之訴。
三、抗告意旨如附件二民事抗告理由狀所載。
四、按第二審法院就該事件已為本案判決者，對於第一審法院之
    判決不得提起再審之訴；再審之訴不合法者，法院應以裁定
    駁回之，民事訴訟法第496條第3項、第502條第1項分別定有
    明文。
五、查本件抗告人係就福建連江地方法院96年度訴字第1號請求
    返還土地事件判決提起再審之訴，此據抗告人於民事再審之
    訴聲請狀上記載甚明（參附件一）。又福建連江地方法院96
    年度訴字第1號請求返還土地事件於97年2月5日判決後，抗
    告人提起上訴，經本院於98年5月26日以97年度上字第4號判
    決駁回其上訴，復經抗告人上訴於三審並經最高法院於98年
    10月15日以98年度台上字第1911號裁定駁回抗告人上訴確定
    ，有福建連江地方法院檢送之上開各案件之卷宗及卷內之判
    決書可稽。是抗告人就業經本院為第二審判決之第一審福建
    連江地方法院所為96年度訴字第1號判決提起再審之訴，揆
    諸首揭民事訴訟法第496條第3項規定，其起訴即不合法，不
    應准許，應依同法第502條第1項規定裁定駁回之。原審同此
    見解，以裁定駁回上訴人之再審之訴，於法並無不合，抗告
    人不服原裁定提出本件抗告，惟其民事抗告理由狀所載內容
    （參附件二）均係針對原確定判決實體認定事項為爭執，是
    其所提起之本件抗告為無理由，應予駁回。
據上論結，本件抗告為無理由，依民事訴訟法第495條之1第1項
、第449條第1項、第95條、第78條，裁定如主文。
中    華    民    國    100    年    10    月    12日
                    民事庭審判長法  官  吳昭瑩
                                法  官  黃光進
                                法  官  劉家祥
以上為正本，係照原本作成，證明與原本無異。
本裁定除以適用法規顯有錯誤為理由外，不得再抗告。如提起再
抗告，應於收受後10日內委任律師為代理人向本院提出再抗告狀
。並繳納再抗告費新台幣1,000元。
                                書記官  周秀香
中    華    民    國   100    年    10    月    13    日